臺灣士林地方法院刑事判決　　　　　　　 95年度訴字第874號
公　訴　人　臺灣士林地方法院檢察署檢察官
被　　　告　卯○○
　　　　　　癸○○
　　　　　　甲○○
　　　　　　乙○○
共　　　同
選任辯護人　簡燦賢律師
被　　　告　戊○○
　　　　　　丙○○
上列被告因常業詐欺案件，經檢察官提起公訴（93年度偵字第
6856號、第9342號、94年度偵緝字第846號），本院判決如下：
    主  文
卯○○、癸○○共同犯常業詐欺罪，各處有期徒刑貳年肆月。扣
案附表四之物均沒收。
甲○○共同犯常業詐欺罪，處有期徒刑貳年。扣案附表四之物均
沒收。
乙○○共同犯常業詐欺罪，處有期徒刑壹年陸月，減為有期徒刑
玖月。扣案附表四之物均沒收。
戊○○共同犯常業詐欺罪，處有期徒刑壹年貳月，減為有期徒刑
柒月。扣案附表四之物均沒收。
丙○○連續犯幫助詐欺取財罪，處有期徒刑拾月，減為有期徒刑
伍月，如易科罰金，以銀元佰元即新臺幣玖佰元折算壹日。
    事  實
一、卯○○、癸○○、甲○○、丁○○（俟到案另行審結）、辰
    ○○（俟到案另行審結）、綽號「大胖仔」之成年人自民國
    92年12月間起，乙○○自93年1 月間起，寅○○（另行審結
    ）自93年2 月間起，戊○○自93年6 月間起，共同基於常業
    詐欺之犯意聯絡，由丁○○在大陸地區，利用電腦設備連結
    至雅虎奇摩拍賣網站後，以h0000000及Ｚ000000000等雅虎奇
    摩電子信箱帳號，刊登出售BMW 、BENZ或LEXUS 等廠牌之汽
    車之拍賣廣告，佯稱欲出售該等車輛，並留下聯絡電話，俟
    附表一被害人在臺北市○○區○○路80號等地，連線上網獲
    悉該等拍賣訊息而以電話查詢時，即分別由卯○○、癸○○
    、甲○○、辰○○、乙○○、戊○○等人，在大陸地區接聽
    電話而與附表一被害人洽商，於達成買賣合意，為取信被害
    人，即通知綽號「大胖仔」寄出附表一所示人頭帳戶存摺、
    印章及金融卡予附表一之被害人，要求被害人將款項存入該
    帳戶，於交車時如對車不滿意，可自行以收到之存摺、印章
    、金融卡領回匯入之款項，若滿意交車則將存摺、金融卡、
    印章當場交還，致附表一被害人陷於錯誤，於附表一所示時
    間，在臺北市○○區○○路309 號第一銀行士林分行等地匯
    入附表一所示之款項，卯○○等人經確認附表一被害人存入
    款項後，即聯絡綽號「大胖仔」，綽號「大胖仔」旋以語音
    轉帳方式將詐騙金額轉至預設之人頭帳戶內，再聯絡台灣之
    車手或寅○○或當時返台之甲○○、辰○○前去提領或轉匯
    。
二、卯○○、癸○○、甲○○、乙○○、辰○○、丁○○承同前
    常業詐欺之犯意聯絡，在電腦遊戲「天堂」網站，刊登販賣
    該遊戲之「天幣」之廣告，致申○○陷於錯誤，於93年5 月
    13 日 電話聯絡購買「天幣」，並依電話內冒稱「阿正」者
    之指示將附表二之款項匯至丁○○等人所使用附表二巳○○
    （俟到案另行審結）、陳弘穎（嗣改名陳粲霖）之人頭帳戶
    內，旋遭領取一空。
三、丙○○明知提款卡之使用與密碼相結合，一般人不致隨意告
    知他人密碼請他人代為持卡領款，且以提款卡領款所費勞務
    不多，竟基於幫助甲○○詐欺取財之概括犯意，受甲○○之
    託，於附表三所載時間，持人頭帳戶子○○之台北國際商業
    銀行帳號0000000000000 號之提款卡，連續於附表三編號1
    、2 及編號3 至5 （編號3 至5 係接續）所載時間，在花蓮
    國安郵局、花蓮市○○路、中山路超商等地之提款機代甲○○領取附表三所載匯入子○○上開人頭帳戶之贓款，丙○○
    並自代領之款項內收取附表三所載之金額，作為代甲○○領
    款之對價。
四、嗣警據報持搜索票前往丁○○花蓮縣吉安鄉○○街90號3樓
    、卯○○桃園縣桃園市○○街8巷16之1弄1號1樓、寅○○臺
    北縣新莊市○○街3號8樓之1、癸○○花蓮縣吉安鄉○○○
    街230巷17號、甲○○花蓮縣吉安鄉○○村○○○街104號、
    關係人方偉志花蓮縣吉安鄉○○路○段45號等處搜索，扣得
    附表四編號1 卯○○、癸○○、甲○○、辰○○、乙○○、
    戊○○與寅○○、丁○○、綽號「大胖仔」共同犯罪所得之
    現金，及附表四編號2 至編號33丁○○、卯○○、癸○○、
    甲○○、寅○○所有，與辰○○、乙○○、戊○○、「大胖
    仔」共同犯罪所用或預備供犯罪所用之物，及附表五之物。
五、案經內政部警政署刑事警察局移送及臺北市警察局大同分局
    報告臺灣士林地檢署檢察官偵查起訴。
    理  由
壹、程序部分：
一、按被告以外之人於審判外之言詞或書面陳述，除法律有規定
    者外，不得作為證據。又被告以外之人於審判外之陳述，經
    當事人於審判程序同意作為證據，法院審酌該言詞陳述或書
    面陳述作成時之情況，認為適當者，亦得為證據。當事人、
    代理人或辯護人於法院調查證據時，知有第159 條第1 項不
    得為證據之情形，而未於言詞辯論終結前聲明異議者，視為
    有前項之同意。刑事訴訟法第159 條第1 項、第159 條之5
    分別定有明文。查被告卯○○、癸○○、甲○○、乙○○、
    戊○○對於證人即同案被告卯○○、癸○○、甲○○、乙○○、戊○○、丁○○之警、偵訊筆錄同意作為證據，且被告
    卯○○、癸○○、甲○○、乙○○、戊○○供述其等於警、
    偵訊筆錄之陳述，均係基於自由陳述，未遭強暴、脅迫或非
    法取供，有本院96年8 月24日審判筆錄可稽，共犯丁○○警
    詢筆錄有吳伯昆律師在場，於檢察官偵訊時表示已委任律師
    ，但不須律師到場，會據實回答等語（93年度偵字第9342號
    卷─下稱9342號卷，卷 (一)第14 頁、93年度偵字第6856號
    卷─下稱6856號卷，第201 頁、第202 頁），是衡酌被告卯
    ○○、癸○○、甲○○、乙○○、戊○○、丁○○之警、偵
    訊筆錄作成之情況，認為適當，彼等之警、偵訊筆錄自有證
    據能力。又共犯寅○○、附表一所示之被害人於警詢之陳述
    ，被告卯○○、癸○○、甲○○、乙○○、戊○○同意作為
    證據，且未於本案言詞辯論終結前聲明異議，本院審酌證人
    於警詢時之陳述係就其親身經歷之事實所為者，依其陳述作
    成時之情況，並無不適當之情形，自得為證據。
貳、實體部分：
一、(1) 被告卯○○坦承係丁○○邀其與癸○○、辰○○加入詐
    騙行為，由丁○○負責策畫，其與癸○○負責招人加入詐騙
    ，辰○○在台灣找人頭帳戶使用並領取贓款擔任車手，甲○○亦有負責領取贓款，戊○○是其在桃園楊梅鎮職訓中心的
    同學，有教戊○○如何詐騙，戊○○與甲○○配合一起詐騙
    。其等藉口汽車買賣，刊廣告後有被害人打電話來詢問，其
    等在廈門接聽電話，之後由綽號「大胖子」打電話告知有被
    害人匯款，其再通知辰○○領錢，辰○○領到錢後再匯到寅
    ○○之帳戶，再由寅○○匯至癸○○、甲○○的帳戶，其再
    至彼2 人之帳戶提領現金交給丁○○。93年6 月25日請辰○○匯款26萬8 千元至女友寅○○之交通銀行板橋分行帳號
    000000000000號帳戶，該筆錢是詐騙所得。93年6 月29日早
    上，因出現被害人，綽號「大胖子」通知其需要收受匯款的
    帳戶，要其請人將存摺、提款卡及印章放至台北縣土城市○○路105 巷4 弄4 號4 樓，故其叫辰○○將彰化銀行花蓮分
    行、戶名「高玉馨」、帳號：00000000000000之存摺、提款
    及印章等物送至土城市上址，查扣之0000000000號行動電話
    是專用來與丁○○、癸○○、寅○○、辰○○聯絡使用等語
    （9342號卷 (一)第31 頁至第37頁、6856號卷第195 頁至第
    200 頁、本院96年8 月24日審判筆錄），被告卯○○詳細供
    述詐欺之手段、詐欺之共犯及共犯之分工。 (2)被告癸○○
    坦承其與卯○○幫丁○○在廈門管理接聽詐騙之行動電話，
    其與卯○○、甲○○、辰○○、乙○○、戊○○負責在廈門
    接聽詐騙電話，戊○○是乙○○不做之後，由卯○○找來的
    。其等詐騙成功即聯絡丁○○之助手綽號「大胖仔」，由他
    寄人頭帳戶、存摺、印章、提款卡給被害人，以取信被害人
    ，並叫被害人將車款存至人頭帳戶，其等再確認被害人是否
    已將金額存入帳戶，一經確認即打電話給綽號「大胖仔」，
    綽號「大胖仔」即負責以語音轉帳方式將詐騙金額轉至預先
    設好之人頭帳戶內，再通知台灣之車手前去提領。93年3 月
    31 日 其聯絡沈慧芳至南埔加油站向「大胖子」拿其與卯○○、甲○○、乙○○等人在大陸詐騙所得之贓款，並請沈慧
    芳（不知情）匯款10萬元給寅○○，是要給卯○○之贓款，
    再拿11萬元贓款給乙○○，其拿10萬元贓款，因本次是乙○○詐騙被害人所分得，故乙○○分得成數較高。92年12月間
    ，丁○○要其加入詐騙集團，93年3 月底，分得10萬元贓款
    ，93年6 月間分得8 萬元及10萬元贓款。辰○○在92年12月
    底，與其等在大陸接聽詐騙電話，嗣於93年6 月初幫卯○○
    在台灣辦詐騙的人頭帳戶，並將之預先設定語音轉帳至特定
    人頭帳戶，以及提領詐騙所得贓款等語（9342號卷 (一)第
    55頁至第61頁、6856號卷第186 頁至第193 頁、本院96年8
    月24日審判筆錄），被告癸○○詳細供述詐欺之手段、詐欺
    之共犯及共犯之分工及事後之分贓。 (3)被告甲○○坦承丁○○介紹其加入詐騙集團，93年7 月27日在其住處查到的台
    北國際商銀子○○、帳號0000000000000 號之戶頭，台北銀
    行三重分行子○○、帳號000000000000號，均是其幫丁○○
    提款所用，是丁○○於92年年底透過不知名的司機在中壢附
    近交流道所轉交，丁○○並告知提款卡密碼，其本來是負責
    領錢、轉錢，後來才至大陸接詐騙電話。另扣得之華南商業
    銀行花蓮分行，戶名陳信安、帳號000000000000號之帳戶是
    我買來之人頭戶，是以後行騙讓受害人匯款用的，其記事本
    記「12月29日託589900轉入台銀35，華南5.6 ，台銀4 ，阿
    嘉8 ，祥支出3 ．．．」其中記載589900是我幫丁○○提領
    的金額，再依丁○○之指示分別轉入台銀戶頭35萬元、華南
    銀行戶頭5.6 萬元、台銀另一個帳戶4 萬元，實際帳號其都
    不記得。「阿嘉」即指辰○○，其匯給他8 萬元，實際帳戶
    其已忘記，「祥支出3 」是指自己抽成金額3 萬元，其每領
    錢均可抽百分之5 作為佣金，其曾請丙○○到其住處家尋找
    一張台北國際商銀帳號0000000000000 號的提款卡，並請他
    交給方偉志即綽號「老鼠」之人，該張提款卡在方偉志那裡
    。93年5 月24日曾請丙○○拿台北國際商銀帳號0000000000
    000 號的提款卡替其提款，並答應丙○○抽佣等語（93偵93
    42號卷 (一)第77 頁、第78頁、第80頁、第81頁、93偵6856
    卷第210 頁至笫213 頁、本院96年8 月24日審判筆錄），被
    告甲○○供述其加入詐欺集團之過程、犯罪分工之部分，及
    扣案證物有關部分贓款之分配之記載。 (4)被告乙○○坦承
    93 年1月至4 月間，卯○○找其至大陸廈門參加詐騙集團，
    其與卯○○、甲○○負責接聽電話，其等在雅虎拍賣網站刊
    登賣車訊息佯稱賣車，有興趣之網友會與其等聯絡，其等再
    介紹車子之訊息，約定交易時間，其等會先寄存款簿、印章
    及提款卡給買車者，以取得信任，請買車者將購車款直接存
    進戶頭，約定交車時，買車者歸還存款簿等物，但實際上買
    車者錢一存入戶頭即被轉走，並未交車給買主。其只負責接
    聽電話，何人刊登廣告、提供存款簿等，其均不知情。93年
    5 月初，其再回大陸廈門與丁○○詐騙等語（9342號卷卷 (
    一)第97 頁至第101 頁、6856號卷第215 頁至第217 頁、本
    院96年8 月24日審判筆錄），被告乙○○證述關於參與詐欺
    集團，共犯詐欺之分工及使用之詐欺手段。(5)被告戊○○
    坦承其於93年6 月底起接聽電話詐騙，同年7 月底即結束未
    再詐騙等語（本院96年8 月24日審判筆錄），此外，復有附
    表一、附表二證據資料欄之證據可資為證，及經查獲附表四
    之物可資佐證，事證明確，被告卯○○、癸○○、甲○○、
    乙○○、戊○○之犯行堪以認定。
二、被告丙○○固坦承為被告甲○○領款，惟辯稱並不知該款項
    是詐欺之贓款，況所領得之款項係用以幫甲○○代繳汽機車
    保險費及電話費云云。經查： (1)被告丙○○於警、偵訊坦
    承應甲○○之要求，前往甲○○花蓮縣吉安鄉慶豐村住處房
    間拿取1 張綠色提款卡交給綽號「老鼠」（即方偉志），隔
    2 或3 日，復依甲○○指示向綽號「老鼠」拿回提款卡提領
    贓款。分別在93年5 月23日至6 月初，在花蓮國安郵局及7
    ─11超商提款，一次領1 萬元，一次領2 萬元，總金額3 萬
    元，甲○○給其3 千元酬庸；第3 至第5 次領贓款時間在93
    年7 月初，甲○○叫其查詢餘額，查詢結果有6 萬多元，其
    分3 次在7 ─11超商之提款機提領，每次領2 萬元，合計提
    領6 萬元，獲利5 千元，酬庸均是其直接從提出來的贓款中
    扣除，其全部分到8 千元。第1 、2 次領出來的贓款，俟甲○○回國，在花蓮市○○路○ 段69號4 樓其公司交付，本應
    交甲○○贓款2 萬7 千元，但因當時其身上只有2 萬元，故
    只交給甲○○2 萬元；第3 至5 次提領的贓款6 萬元，甲○○有告知一個帳戶，但其已經忘記帳戶名稱，其先扣除5 千
    元酬庸，在花蓮信用合作社匯贓款5 萬5 千元給甲○○，後
    來那張提款卡其交給綽號「老鼠」等語（9342號卷 (一)第
    107 頁至第109 頁、6856號卷第226 頁至第228 頁）。此外
    ，復有被告丙○○於提款機領款之翻拍照片（9342號卷 (一
    )第113頁）及人頭帳戶子○○台北國際商業銀行帳號
    000000000000 0號提款卡及客戶史資料查詢明細表影本（93
    偵9342號卷 (一)第278頁至第283 頁）附卷可稽，核與被告
    丙○○上開所述相合。 (2)證人甲○○亦證稱：於93年5 、
    6 月間曾請被告丙○○領錢，領1 或2 萬元，有一次是領6
    萬元，這些錢均是詐騙所得的錢，有給被告丙○○錢。93年
    7 月間回台灣向被告丙○○拿請他代領的錢時，被告丙○○
    有先扣下他的酬勞等語（本院96年8 月24日審判筆錄審判第
    6 頁、第7 頁、第10頁），核與前開被告丙○○於警、偵訊
    時所述為被告甲○○代領款項，收取酬勞8 千元相符。雖被
    告丙○○辯稱8 千元部分，係幫被告甲○○代繳汽、機車之
    保險費、電話費云云，但證人甲○○證稱：並未交代被告丙○○如何使用扣取的錢，亦不知被告丙○○如何使用該筆錢
    等語（本院96年8 月24日審判筆錄第10頁），可知證人甲○○未要求被告丙○○將所取得之8 千元幫其代繳保險費或電
    話費，亦不知被告丙○○取得8 千元欲作何用途，是被告丙○○上開所辯，顯不足採。 (3)證人甲○○雖於本院證稱被
    告丙○○不知幫其領取的款項是贓款云云。惟被告丙○○供
    述其幫甲○○及其家人繳交保險費、電話費，並未收取酬勞
    等語（本院96年8 月24日審判筆錄第9 頁），而被告丙○○
    僅幫被告甲○○領取附表三共9 萬元之款項，即獲取8 千元
    之酬勞，顯與所付出之勞務不成比例，而被告丙○○在富邦
    金控人壽產險部門工作，有相當社會歷練，而新聞媒體關於
    車手領取詐欺贓款時有報導，被告丙○○對於僅係幫忙領款
    9 萬元，即獲取8 千元之高報酬，豈會不疑係領取贓款，況
    被告丙○○與被告甲○○是表兄弟，被告甲○○願支付高額
    對價請被告丙○○領款，自無對被告丙○○隱匿領取贓款之
    事之必要，苟被告甲○○係利用被告丙○○代領贓款，何需
    支付對價，是被告丙○○應知係幫被告甲○○領取詐欺贓款
    甚明。 (4)被告丙○○否認參與被告甲○○等人之詐欺集團
    ，而依被告卯○○、癸○○、乙○○之供述，均未述及被告
    丙○○有參與集團詐欺犯罪之犯意聯絡或行為分擔；又依附
    表四編號13寅○○之現金記帳簿，有寅○○匯款予共犯之帳
    號記載，然並無記載被告丙○○之帳號；又附表四編號28被
    告甲○○之筆記本，據被告甲○○證稱記載丁○○要其將某
    筆贓款分別轉入之帳戶，及共犯抽佣之成數等語（9342 號
    卷(一)第80 頁），而上開筆記簿關於抽佣部分之記載，亦
    無被告丙○○抽佣成數之記載，洵難認被告丙○○基於常業
    詐欺之犯意參與丁○○之詐欺集團。 (5)按刑法上之幫助犯
    ，固以幫助他人犯罪之意思而參與犯罪構成要件以外之行為
    而成立，惟所謂以幫助他人犯罪之意思而參與者，指其參與
    之原因，僅在助成他人犯罪之實現者而言，至於幫助之時機
    ，無論是事前（著手前）或事中（正犯著手後），甚至於在
    正犯行為完成後但犯罪結果發生前（既遂前）之階段，亦有
    可能成立相續之幫助犯。承前開被告甲○○之證述，被告丙○○係於被告甲○○等人詐欺被害人，被害人匯款轉入人頭
    帳戶後，始託被告丙○○領款，而此時在人頭帳戶內之款項
    尚屬銀行所有，被告丙○○於犯罪結果發生前幫忙被告甲○○領款，並未參與詐欺被害人之構成要件行為，此外，亦無
    證據證明被告丙○○與被告甲○○有詐欺取財之犯意聯絡，
    依罪疑唯輕原則，應認被告丙○○係以幫助之意思，而為詐
    欺犯罪構成要件以外之行為。再者，被告甲○○與其他共犯
    均在大陸廈門地區從事電話詐騙，被告丙○○對於其他共犯
    均不認識亦未有聯繫，及被告丙○○幫被告甲○○全部僅領
    取9 萬元之款項，誠難認被告丙○○知悉被告甲○○係以詐
    欺為常業，故被告甲○○雖犯常業詐欺罪，以被告丙○○所
    能掌握之客觀情狀以衡，被告丙○○應僅知被告甲○○係普
    通詐欺，是被告丙○○依「所知輕於所犯，從其所知」之原
    則，應認被告丙○○僅係幫助詐欺取財。 (6)綜上，被告丙○○幫助詐欺取財犯行，事證明確，堪以認定。
三、按行為後法律有變更者，適用行為時之法律。但行為後之法
    律有利於行為人者，適用最有利於行為人之法律，刑法第 2
    條第1項定有明文（刑法第2條係規範行為後法律變更所生新
    舊法律比較適用之準據法，是刑法第2 條本身雖經修正，但
    該條文既屬適用法律之準據法，本身尚無比較新舊法之問題
    ，應逕適用裁判時之刑法第2 條規定以決定適用之刑罰法律
    ）。查被告行為後，於95年7月1日修正施行之刑法，已刪除
    刑法第340 條常業詐欺罪之規定，但本件被告卯○○、癸○○、甲○○、乙○○、戊○○所犯本罪之時間在刑法修正施
    行前，而當時常業詐欺罪，其法定本刑為有期徒刑1 年以上
    7 年以下，得併科5 萬元以下罰金，刑法修正後，因常業犯
    已經刪除，應將所犯詐欺罪分論併罰，合併計算其法定最高
    本刑，已較原常業犯之法定刑為重，依刑法第2 條第1 項之
    規定比較結果，應適用較輕之修正前刑法第340 條而論以常
    業詐欺罪。又比較時應就罪刑有關之共犯、未遂犯、想像競
    合犯、牽連犯、連續犯、結合犯，以及累犯加重、自首減輕
    暨其他法定加減（如身分加減）與加減例等一切規定，綜其
    全部罪刑之結果而為比較（最高法院95年第8 次刑事庭會議
    決議參照）。查被告等行為後，刑法第33條第5 款有關罰金
    之最低數額等規定，業於94年2 月2 日修正公布，刑法施行
    法亦於95年6 月14日修正增訂第1 條之1 （有關罰金之最高
    數額），並均自95年7 月1 日起施行，茲就比較情形分述如
    下：
１、刑法第33條第5 款有關罰金之最低數額部分，刑法分則編各
    罪所定罰金之貨幣單位原為銀元，修正前刑法第33條第5 款
    規定：「罰金：（銀元）1 元以上」，而銀元與新臺幣間之
    折算，依現行法規所定貨幣單位折算新臺幣條例規定，以銀
    元1 元折算新臺幣3 元；修正後刑法第33條第5 款則規定：
    「罰金：新臺幣1,000 元以上，以百元計算之」；經比較修
    正前、後之規定，修正後刑法第33條第5 款所定罰金之最低
    數額，較之修正前提高，自以修正前刑法第33 條 第5 款規
    定有利於被告等。
２、刑法施行法第1 條之1 有關罰金之最高數額部分，修正刑法
    係自95年7 月1 日起施行，在此之前，刑法分則編有關罰金
    之貨幣單位係銀元（銀元與新臺幣之折算比例為一比三），
    且依刑法分則編應處罰金者，應適用罰金罰鍰提高標準條例
    第1 條、第5 條規定，就72年6 月26日前修正之刑法條文，
    罰金數額提高2 至10倍，其後修正者則不提高倍數；而修正
    刑法施行後，因刑法第33條第5 款所定罰金之貨幣單位，經
    修正為新臺幣後，刑法分則各罪所定罰金之貨幣單位亦應配
    合修正為新臺幣，為使刑法分則編各罪所定罰金之最高數額
    與刑法修正前趨於一致，乃增訂刑法施行法第1 條之1 ：「
    中華民國94年1 月7 日刑法修正施行後，刑法分則編所定罰
    金之貨幣單位為新臺幣。94年1 月7 日刑法修正時，刑法分
    則編未修正之條文定有罰金者，自94年1 月7 日刑法修正施
    行後，就其所定數額提高為30倍。但72年6 月26日至94年1
    月7 日新增或修正之條文，就其所定數額提高為3 倍」，從
    而，刑法分則編各罪所定罰金刑之最高數額，於上開規定修
    正後並無不同，對被告等而言，並無不利。
３、刑法第56條關於連續犯規定，修正後刑法第56條業已刪除，
    如依修正前刑法第56條，行為人連續數行為而犯同一之罪名
    者，以一罪論，但得加重其刑至二分之一。被告丙○○先後
    幫助詐欺取財，均時間緊接，所犯係構成要件相同之罪名，
    經新舊法比較結果，自以適用修正前之刑法第56條較有利於
    被告丙○○，而應適用修正前該條規定。
４、綜合上述各條文修正前、後之比較，可知依修正前、後之規
    定，就罰金之最高數額（即刑法施行法第1 條之1） 部分，
    對被告等並無不利，惟修正後之罰金最低數額，均較修正前
    提高，顯然不利於被告等，另連續犯部分，則以修正前之規
    定有利於被告丙○○，揆諸前揭最高法院決議所揭示之罪刑
    綜合比較原則，依刑法第2 條第1 項前段之規定，應整體適
    用行為時即修正前之規定。
四、(1)按刑法上所謂常業犯，指反覆以同種類行為為目的之社
    會活動之職業性犯罪而言，至於犯罪所得之多寡，是否恃此
    犯罪為唯一之謀生職業，則非所問，縱令兼有其他職業，仍
    無礙於該常業犯罪之成立。是常業詐欺罪，只須有賴詐欺為
    業之意思，而有事實之表現為已足，不以藉詐欺為唯一生存
    者為必要，縱令行為人尚有其他職業，亦無礙其以詐欺為常
    業罪之成立。是核被告卯○○、癸○○、甲○○、乙○○、
    戊○○以詐欺維生，所為係犯行為時刑法第340條之常業詐
    欺罪。被告卯○○、癸○○、甲○○、乙○○、戊○○與丁○○、辰○○、寅○○、綽號「大胖仔」有犯意聯絡，行為
    分擔，為共同正犯。又刑法第28條原規定：「二人以上共同
    『實施』犯罪之行為者，皆為共同正犯。」亦於上述時間同
    時修正為：「二人以上共同『實行』犯罪之行為者，皆為共
    同正犯。」將舊法之「實施」修正為「實行」。原「實施」
    之概念，包含陰謀、預備、著手及實行等階段之行為，修僅
    共同實行犯罪行為始成立共同正犯。是新法共同正犯之範圍
    縮小，排除陰謀犯、預備犯之共同正犯。新舊法共同正犯之
    規定固有修正。因本件被告卯○○、癸○○、甲○○、乙○○、戊○○基於犯意聯絡，共同實行常業詐欺犯行，不論新
    法、舊法，均構成共同正犯，上述刑法第28條之修正內容，
    對於被告卯○○、癸○○、甲○○、乙○○、戊○○等並無
    「有利或不利」之影響，依前述說明，自無比較新舊法適用
    之必要（最高法院95年度台上字第5669號判決參照）。 (2)
    被告丙○○以幫助普通詐欺取財之犯意，幫助被告甲○○常
    業詐欺行為，所知輕於所犯，從其所知，業如前述，所為係
    犯行為時刑法第339 條第1 項之幫助詐欺取財罪，檢察官起
    訴書認係犯常業詐欺罪，尚有未洽，其起訴法條應予變更。
    被告丙○○犯罪時刑法第30條第1 項、第2 項分別規定：「
    幫助他人犯罪者，為從犯。雖他人不知幫助之情者，亦同」
    、「從犯之處罰，得按正犯之刑減輕之」，而95年7 月1 日
    修正公布施行之刑法第30條第1 項、第2 項則規定：「幫助
    他人實行犯罪行為者，為幫助犯。雖他人不知幫助之情者，
    亦同。」、「幫助犯之處罰，得按正犯之刑減輕之」，比較
    修正前後之幫助犯規定，僅文字修正，不生新舊法比較適用
    ，依法律適用之原則，仍適用現時刑法第30條之規定。被告
    丙○○幫助他人犯詐欺取財罪，依刑法第30條第2 項規定減
    輕其刑。又按連續犯之成立，除主觀上須基於一個概括之犯
    意外，客觀上須先後數行為，逐次實施而具連續性，侵害數
    個同性質之法益，其每一前行為與次行為，依一般社會健全
    觀念，在時間差距上，可以分開，在刑法評價上，各具獨立
    性，每次行為皆可獨立成罪，構成同一之罪名，始足當之；
    如數行為於同時同地或密切接近之時地實施，侵害同一之法
    益，各行為之獨立性極為薄弱，依一般社會健全觀念，在時
    間差距上，難以強行分開，在刑法評價上，以視為數個舉動
    之接續施行，合為包括之一行為予以評價，較為合理，則屬
    接續犯，而為包括之一罪，有最高法院86年台上字第3295號
    判例可按。被告丙○○附表三編號1 、編號2 與附表編號3
    至編號5 之提款行為，依被告丙○○所述，時間上有差距，
    而附表三編號3 至編號5 之提款行為是同一日接續進行，且
    侵害同一法益，依上開判例意旨，附表三編號3 至編號5 之
    提款行為，以視為數個舉動之接續施行，合為包括之一行為
    予以評價，較為合理，應屬接續犯。是被告附表編號1 、編
    號2 與附表編號3 至5 ，共3 次幫助詐欺取財行為，時間緊
    接，構成要件相同，顯係基於概括犯意反覆為之，依行為時
    刑法第56條之規定，應論以連續犯一罪，並依法加重其刑。
     (3) 爰審酌被告卯○○、癸○○、甲○○、乙○○、戊○○、丙○○犯罪之動機、目的、手段，對社會金融秩序之危
    害，對被害人所造成之損失，被告卯○○、癸○○、甲○○
    、乙○○、戊○○犯罪後坦承犯行，被告丙○○否認犯行等
    一切情狀，分別量處如主文所示之刑。又被告乙○○、戊○○、丙○○犯罪時間在96年4 月24日以前，合於減刑條件，
    爰依中華民國96年罪犯減刑條例第2 條第1 項第3 款之規定
    減輕其刑。被告丙○○並依中華民國96年罪犯減刑條例第9
    條之規定諭知易科罰金折算標準。又被告丙○○犯罪時之刑
    法第41 條 第1 項前段規定：「犯最重本刑為5 年以下有期
    徒刑以下之刑之罪，而受6 個月以下有期徒刑或拘役之宣告
    ，因身體、教育、職業、家庭之關係或其他正當事由，執行
    顯有困難者，得以1 元以上3 元以下折算1 日，易科罰金。
    」有關易科罰金折算標準，依修正前罰金罰鍰提高標準條例
    第2 條前段（現已刪除）規定，就其原定數額提高為100 倍
    折算1 日，則本件被告行為時之易科罰金折算標準，應以銀
    元300 元折算1 日，經折算為新台幣後，應以新台幣900 元
    折算為1日 。惟95年7 月1 日修正施行之刑法第41條第1 項
    前段則規定：「犯最重本刑為5 年以下有期徒刑以下之刑之
    罪，而受6 個月以下有期徒刑或拘役之宣告者，得以新台幣
    1 千元、2 千元或3 千元折算1 日，易科罰金。」比較修正
    前後之易科罰金折算標準，以95年7 月1 日修正施行前之規
    定，較有利於被告丙○○，依刑法第2 條第1 項前段，適用
    修正前刑法第41條第1 項前段規定，諭知易科罰金之折算標
    準。
五、扣案附表四之物，分別為被告卯○○、癸○○、甲○○與共
    犯寅○○、丁○○所有，並與其他共犯犯罪所得暨所用及犯
    罪預備之物，詳附表四備註欄所示，基於共犯同責之原則，
    及沒收係從刑之性質，附隨主刑，應分別依修正前之刑法第
    38 條 第1 項第2 款、第3 款之規定，均應予以宣告沒收。
    其餘被查扣附表五之扣案物，因無法證明與本件犯罪有關聯
    ，爰不諭知沒收。
六、公訴意旨另以：被告卯○○、癸○○、甲○○、乙○○、辰
    ○○、戊○○與丁○○及姓名不詳成年男子「賴貽榮」共同
    基於常業詐欺之犯意聯絡，於92年11月7日前之某時，自人
    頭帳戶壬○○向復華銀行申設之帳號0000000000000帳戶，
    將3 萬元匯入經營「威龍汽車商行」之戌○○陽信銀行中興
    分行帳號00000000000帳戶內，再向戌○○佯稱急於辦理車
    號4330-DK小客車之移轉過戶，致戌○○陷於錯誤，於同日
    辦理小客車之移轉過戶，嗣「賴貽榮」至車行表示已繳付全
    額車款要求交車，戌○○發覺有異拒絕交車，惟因此受有10
    萬元新車過戶之折舊損失。因認被告卯○○、癸○○、甲○○、乙○○、辰○○、戊○○涉有常業詐欺罪嫌云云。檢察
    官認被告卯○○、癸○○、甲○○、乙○○、辰○○、戊○○此部分涉嫌詐欺，係以被告卯○○、癸○○、甲○○、乙○○、辰○○坦承犯行、戌○○、申○○之警詢供述，戌○○、申○○之帳戶開戶資料及交易明細為其論據。經查，本
    件證人戌○○陽信銀行中興分行帳號00000000000帳戶於92
    年11月7日有匯入3萬元之款項，固有戌○○陽信銀行中興分
    行之開戶資料及對帳單影本附卷可按（93偵9342號卷 (一)
    第421頁至第424頁），惟核諸卷附壬○○復華銀行永康分行
    之資金往來明細，該3萬元並非自起訴書所指被告等人所保
    管附表一編號1 壬○○之復華銀行永康分行帳號0000000000
    000 帳戶所匯出，有壬○○上開復華銀行永康分行帳戶交易
    往來明細可稽（93偵9342號卷 (一)第298頁至第300 頁），
    是檢察官指被卯○○、癸○○、甲○○、乙○○、辰○○、
    戊○○等人保管之壬○○帳戶匯款至戌○○之帳戶，即非有
    據。再者，詐欺罪之成立，以意圖為自己或第三人不法所有
    ，以詐術使人將本人或第三人之物交付為要件。所謂以詐術
    使人交付，必須被詐欺人因其詐術而陷於錯誤，若其所用方
    法，不能認為詐術，亦不致使人陷於錯誤，即不構成該罪。
    最高法院46年台上字第260 號著有判例。依證人戌○○供述
    ，對方匯款3 萬元後，即急於辦理車號4330-DK 小客車之移
    轉過戶，「賴貽榮」原約定於台北市○○○路之陽信銀行前
    交車，其發覺有異，相約店內交車，「賴貽榮」即前來店內
    表示已付清車款要求交車，其以只收取3 萬元拒絕交車，後
    來雙方協議退還3 萬元等語（93偵9342號卷 (一)第235頁至
    第236 頁），依證人戌○○所述，其收受3 萬元訂金後，是
    否交車，端看其是否收足車款，而車款已否繳足此為戌○○
    所知之甚明，不致陷於錯誤。雖戌○○收受訂金後，已先辦
    理車籍過戶，惟過戶並不致使汽車所有權發生變動，且嗣後
    戌○○仍與「賴貽榮」協議，尚且退還3 萬元之訂金予「賴
    貽榮」，有付款簽收簿影本卷可考（93偵9342號卷 (一)第
    238 頁），是尚難遽認有詐術之施行，而戌○○亦不致陷於
    錯誤。此外復查無其他積極之證據，足認被告卯○○、癸○○、甲○○、乙○○、戊○○涉有此部分之詐欺犯行，就此
    部分本應為被告等人無罪之諭知，惟檢察官認被告卯○○、
    癸○○、甲○○、乙○○、戊○○此部分之犯行與前開有罪
    部分之犯行具實質上一罪之關係，爰就此部分之犯罪，不另
    為無罪之諭知。
七、公訴意旨另以：被告戊○○與卯○○、癸○○、甲○○、乙○○、辰○○、丁○○承前常業詐欺之犯意聯絡，在電腦遊
    戲「天堂」網站，刊登販賣該遊戲之「天幣」之廣告，致申
    ○○陷於錯誤，於93年5 月13日電話聯絡購買「天幣」，並
    依電話內冒稱「阿正」者之指示將附表二之款項匯至丁○○
    等人所使用附表二巳○○（俟到案另行審結）、陳弘穎（嗣
    改名陳粲霖）之人頭帳戶內，旋遭領取一空，因認被告戊○○亦涉此詐欺犯行。惟被告戊○○堅稱其係於93年6 月間始
    前往大陸地區參與詐騙行為，再據被告癸○○供稱是乙○○
    沒做，才找林政政鋒參與等語（6856號卷第191 頁），而被
    告乙○○於93年5 月間仍前往大找陸與丁○○等人詐騙，業
    經被告乙○○供述在卷（6856號卷第217 頁），則被告戊○○於93年5 月間，應尚未加入丁○○之詐欺集團參與詐騙，
    是尚難遽認被告戊○○有參與此部分之詐欺行為，因檢察官
    認被告戊○○此部分之犯行與前開有罪部分之犯行具實質上
    一罪之關係，爰就此部分之犯罪，不另為無罪之諭知。
據上論斷，應依刑事訴訟法第299 條第1 項前段、第300 條、刑
法第2 條第1 項前段、第28條、第30條，刑法施行法第1 條之1
，修正前刑法第56條、第339 條第1 項、第340 條、第41條第1
項前段、第38條第1 項第2 款、第3 款，中華民國九十六年罪犯
減刑條例第2 條第1 項第3 款、第7 條、第9 條，修正刪除前罰
金罰鍰提高標準條例第2 條，現行法規所定貨幣單位折算新臺幣
條例第2 條，判決如主文。
本案經檢察官陳銘鋒到庭執行職務
中　　華　　民　　國　　96　　年　　9　　月　　11　　日
                  刑事第四庭  審判長法  官  杜惠錦
                                    法  官  江翠萍
                                    法  官  高雅敏
以上正本證明與原本無異。
如不服本判決，應於判決送達後10日內，向本院提出上訴狀。
                                    書記官  蘇彥宇
中　　華　　民　　國　　96　　年　　9　　月　　12　　日
附錄本案所犯法條之依據：
中華民國刑法第339條
（普通詐欺罪）
意圖為自己或第三人不法之所有，以詐術使人將本人或第三人之
物交付者，處5 年以下有期徒刑、拘役或科或併科1 千元以下罰
金。
以前項方法得財產上不法之利益或使第三人得之者，亦同。
前二項之未遂犯罰之。
附表一：
┌──┬───┬────┬──────────┬────┬─────────────────┐
│編號│被害人│被害時間│人頭帳戶申請人及帳號│詐騙金額│ 證      據       資      料      ││
│    │      │        │                    │(新台幣)│                                  │
├──┼───┼────┼──────────┼────┼─────────────────┤
│ 1  │宙○○│92.11.4 │壬○○：復華銀行永康│ 2萬元  │1.證人宙○○之證述（93偵9342號卷（│
│    │      │        │分行帳號            │        │  一）第186頁至第189頁）          │
│    │      │        │0000000000000       │        │2.網路賣車廣告（93偵9342號卷 (一) │
│    │      ├────┼──────────┼────┤  第194頁、第195頁）。            │
│    │      │92.11.7 │庚○○：復華銀行屏東│ 63萬元 │3.入戶電匯申請書影本（93偵9342號卷│
│    │      │        │分行帳號            │        │   (一)第190頁至第193頁）         │
│    │      │        │0000000000000       │        │4.人頭帳戶壬○○復華銀行永康分行開│
│    │      ├────┼──────────┼────┤  戶基本資料及資金往來明細（93偵  │
│    │      │92.11.7 │壬○○同上開帳戶    │ 25萬元 │  9342 號卷 (一)第297頁至第305頁）│
│    │      │        │                    │        │5.人頭帳戶庚○○復華銀行屏東分行開│
│    │      ├────┼──────────┼────┤  戶基本資料及資金往來明細（93偵  │
│    │      │92.11.7 │壬○○：復華銀行帳  │ 15萬元 │  9342 號卷(一)第284頁至第286 頁）│
│    │      │後某日  │號0000000000000     │        │                                  │
│    │      ├────┴──────────┼────┤                                  │
│    │      │                              │合計：  │                                  │
│    │      │                              │105 萬元│                                  │
├──┼───┼────┬──────────┼────┼─────────────────┤
│ 2  │亥○○│92.12.24│訂金                │3萬元   │1.證人亥○○之證述（93偵9342號卷 (│
│    │      ├────┼──────────┼────┤  一)第168頁至第171 頁、第176 頁至│
│    │      │92.12.30│曾勝蘋：土地銀行花蓮│87萬元（│  第178頁）                       │
│    │      │        │分行帳號000000000000│由土地銀│2.網路賣車廣告（93偵9342號卷 (一) │
│    │      │        │曾勝蘋：華南銀行花蓮│行轉入華│  第172頁、第173頁）。            │
│    │      │        │分行帳號            │南銀行）│3.人頭帳戶曾勝蘋存摺影本（93偵9342│
│    │      │        │0000000000000000    │        │  號卷 (一)第174頁、第175頁）     │
│    │      ├────┼──────────┼────┤4.證人高智宏之證述（93偵9342號卷 (│
│    │      │93.1.16 │高智宏：富邦銀行中壢│20萬元  │  一)第138頁至第143頁）           │
│    │      │        │分行帳號            │        │5.人頭帳戶曾勝蘋土地銀行花蓮分行開│
│    │      │        │00000000000000      │        │  戶資料、身分證影本、客戶存提紀錄│
│    │      ├────┴──────────┼────┤  查詢（93偵9342號卷 (一)第290頁至│
│    │      │                              │合計：  │  第294頁）                       │
│    │      │                              │110萬元 │6.人頭帳戶曾勝蘋華南銀行花蓮分行開│
│    │      │                              │        │  戶資料、存款往來明細（93偵9342號│
│    │      │                              │        │  卷(一)第306頁至第308頁）        │
│    │      │                              │        │7.人頭帳戶高智宏客戶存提紀錄單（93│
│    │      │                              │        │  偵9342號卷 (一)第294頁至第296頁 │
│    │      │                              │        │  ）                              │
│    │      │                              │        │                                  │
├──┼───┼────┬──────────┼────┼─────────────────┤
│ 3  │酉○○│93.2.24 │不詳帳戶            │2萬元   │1.證人酉○○之證述（93偵9342號卷 (│
│    │      ├────┼──────────┼────┤  一) 第196頁至第198頁）          │
│    │      │93.3.29 │楊金泉（已死亡）：台│41萬元  │2.酉○○匯款41萬元之郵局跨行匯款申│
│    │      │        │新銀行花蓮分行帳號  │        │  請書影本（93偵9342號卷 (一)第200│
│    │      │        │00000000000000      │        │  頁）                            │
│    │      ├────┴──────────┼────┤3.人頭帳戶楊金泉台新銀行花蓮分行存│
│    │      │                              │合計：43│  摺、金融卡、印文影本（93偵9342號│
│    │      │                              │萬元    │  卷(一)第201頁）                 │
├──┼───┼────┬──────────┼────┼─────────────────┤
│ 4  │午○○│93.3.29 │不詳申登人之花蓮第二│3萬元   │1.證人午○○之證述（93偵9342號卷 (│
│    │      │        │信用合作社帳號      │        │  一) 第209頁、第210頁）          │
│    │      │        │000000000000000     │        │2.匯款交易明細表（93偵9342號卷 (一│
│    │      ├────┼──────────┼────┤  ) 第212頁）                     │
│    │      │93.3.29 │收受丑○○之華南銀行│0元     │3.人頭帳戶丑○○華南銀行存摺、金融│
│    │      │        │帳號000000000000號存│        │  卡影本（93偵9342號卷 (一)第213頁│
│    │      │        │摺等物，但未再匯款  │        │  ）                              │
│    │      ├────┴──────────┼────┤4.網路賣車廣告（93偵9342號卷 (一) │
│    │      │                              │合計：3 │  第215頁）。                     │
│    │      │                              │萬元    │                                  │
├──┼───┼────┬──────────┼────┼─────────────────┤
│ 5  │天○○│93.3某日│王歆禹：陽信銀行中興│5千元   │1.證人天○○之證述（93偵9342號卷 (│
│    │      │        │分行帳號00000000000 │        │  一)第216頁至第221頁）           │
│    │      ├────┼──────────┼────┤2.為取信被害人所寄之游元福之台新銀│
│    │      │93.4.21 │辛○○：誠泰銀行花蓮│5萬元   │  行存摺、金融卡影本（93偵9342號卷│
│    │      │        │分行帳號000000000000│        │  (一)第222頁、第223頁）          │
│    │      ├────┼──────────┼────┤3.5千元存摺匯款明細（93偵9342號卷 │
│    │      │93.4.21 │辛○○：誠泰銀行花蓮│44萬5千 │  (一)第222頁）                   │
│    │      │        │分行帳號000000000000│元      │4.5萬元客戶交易明細表（93偵9342號 │
│    │      ├────┼──────────┼────┤  卷 (一)第224頁）                │
│    │      │93.4.21 │王歆禹：陽信銀行中興│1萬元   │5.44萬5千元匯出匯款明細（93偵9342 │
│    │      │        │分行帳號00000000000 │        │  號卷 (一)第226頁）              │
│    │      ├────┴──────────┼────┤6.1 萬元交易明細表（93偵9342號卷 (│
│    │      │                              │合計：51│  一) 第233頁）                   │
│    │      │                              │萬元    │7.網路賣車廣告及車子內部照片影本（│
│    │      │                              │        │  93偵9342號卷 (一)第228頁至第232 │
│    │      │                              │        │  頁）。                          │
│    │      │                              │        │8.陽信銀行蘆洲分行96年8 月23日陽信│
│    │      │                              │        │  蘆洲字第960050號函（本院卷 (二) │
│    │      │                              │        │  ）                              │
│    │      │                              │        │9.人頭帳戶辛○○誠泰銀行花蓮分行存│
│    │      │                              │        │  摺存款對帳單、交易明細查詢（93偵│
│    │      │                              │        │  9342號卷 (一)第348頁至第351 頁）│
│    │      │                              │        │                                  │
├──┼───┼────┬──────────┼────┼─────────────────┤
│ 6  │地○○│93.4.12 │在台北市○○路國泰金│1萬元   │1.證人地○○之證述（93偵9342號卷 (│
│    │      │        │融中心先繳訂金      │        │  一)第179頁至第182頁）           │
│    │      ├────┼──────────┼────┤2.人頭帳戶辛○○之彰化銀行花蓮分行│
│    │      │93.4.16 │辛○○：彰化銀行花蓮│將1 百萬│  存摺、金融卡影本及匯款資料（93偵│
│    │      │        │分行帳號            │元匯入范│  9342 號卷 (一)第184頁）         │
│    │      │        │00000000000000      │仁興帳戶│3.人頭帳戶己○○之開戶資料及對帳單│
│    │      │        │己○○：陽信銀行蘭雅│，遭轉匯│  93偵9342號卷 (一)第330頁至第332 │
│    │      │        │分行帳號00000000000 │入己○○│  頁）                            │
│    │      │        │                    │帳戶81萬│                                  │
│    │      │        │                    │元，遲尚│                                  │
│    │      │        │                    │翠則僅即│                                  │
│    │      │        │                    │時自范仁│                                  │
│    │      │        │                    │興帳戶領│                                  │
│    │      │        │                    │回19萬元│                                  │
│    │      ├────┴──────────┼────┤                                  │
│    │      │                              │合計：損│                                  │
│    │      │                              │失82萬元│                                  │
│    │      │                              │，取回19│                                  │
│    │      │                              │萬元    │                                  │
├──┼───┼────┬──────────┼────┼─────────────────┤
│ 7  │未○○│93.6.21 │子○○：台北國際商業│2萬元   │1.證人未○○之證述（93偵9342號卷 (│
│    │      │        │銀行板橋分行帳號    │        │  一)第159頁至第161頁）           │
│    │      │        │0000000000000000    │        │2.人頭帳戶高玉馨彰化銀行花蓮分行存│
│    │      ├────┼──────────┼────┤  摺及轉帳資料（93偵9342號卷 (一) │
│    │      │93.6.29 │高玉馨：彰化銀行花蓮│58萬元  │  第163頁、第164頁）              │
│    │      │        │分行帳號            │        │3.匯款回條聯（93偵9342號卷 (一)第 │
│    │      │        │00000000000000      │        │  165頁）                         │
│    │      ├────┼──────────┼────┤4.未○○母親台北國際商業銀行存摺暨│
│    │      │93.7.1  │子○○：台北國際商業│6萬元   │  明細（93偵9342號卷 (一)第166頁、│
│    │      │        │銀行板橋分行帳號    │        │  第167頁）                       │
│    │      │        │0000000000000000    │        │5.人頭帳戶子○○台北國際商業銀行板│
│    │      ├────┴──────────┼────┤  橋分行開戶資料、客戶歷史資料暨查│
│    │      │                              │合計：66│  詢明細（93偵9342號卷 (一)第277頁│
│    │      │                              │萬元    │  至第283頁）                     │
│    │      │                              │        │                                  │
├──┼───┼────┬──────────┼────┼─────────────────┤
│ 8  │宇○○│93.7.19 │丑○○：誠泰銀行帳號│2萬元   │1.證人宇○○之證述93偵9342號卷 (93│
│    │      │        │0000000000000       │        │  偵9342號卷(四)第28 頁至第30頁） │
│    │      │        │                    │        │2.人頭帳戶周格隆存摺影本暨交易明細│
│    │      ├────┼──────────┼────┤  影本（93偵9342號卷 (四)第31 頁、│
│    │      │93.7.23 │周格隆：台新銀行帳號│129 萬4 │  第32頁）                        │
│    │      │        │000000000000        │千9 百18│                                  │
│    │      │        │                    │元      │                                  │
│    │      │        │                    │        │                                  │
│    │      ├────┴──────────┼────┤                                  │
│    │      │                              │合計：  │                                  │
│    │      │                              │131 萬4 │                                  │
│    │      │                              │千9 百18│                                  │
│    │      │                              │元      │                                  │
└──┴───┴───────────────┴────┴─────────────────┘
附表二：
┌──┬───┬────┬──────────┬────┬─────────────────┐
│編號│被害人│被害時間│人頭帳戶申請人及帳號│詐騙金額│ 證      據       資      料      ││
│    │      │        │                    │(新台幣)│                                  │
├──┼───┼────┼──────────┼────┼─────────────────┤
│ 1  │申○○│93.5.13 │巳○○：中華郵政股份│ 2000元 │1.證人申○○之證述（93偵9342號卷（│
│    │      │        │有限公司帳號        │        │  一）第203頁）                   │
│    │      │        │00000000000000      │        │2.自動櫃員機交易明細表（93偵9342號│
│    │      ├────┼──────────┼────┤  卷(一)第205頁）。               │
│    │      │同   上 │巳○○：第一銀行埔墘│49998元 │3.人頭帳戶巳○○第一銀行埔墘分行開│
│    │      │        │分行00000000000000  │        │  戶基本資料及資金往來明細（93偵  │
│    │      │        │                    │        │  9342 號卷 (一)第400頁至第420頁）│
│    │      ├────┼──────────┼────┤4.人頭帳戶陳弘穎臺灣中小企業銀行樹│
│    │      │同   上 │同  上              │18617元 │  林分行開戶基本資料及資金往來明細│
│    │      │        │                    │        │  （93偵9342號卷 (一)第363頁至第  │
│    │      ├────┼──────────┼────┤  366 頁）                        │
│    │      │        │陳弘穎：臺灣中小企業│49758元 │                                  │
│    │      │        │銀行樹林分行        │        │                                  │
│    │      │同   上 │0000000000000000000 │        │                                  │
│    │      ├────┴──────────┼────┤                                  │
│    │      │                              │合計：  │                                  │
│    │      │                              │120373元│                                  │
└──┴───┴───────────────┴────┴─────────────────┘
附表三：
┌──┬────────┬─────────┬───────┐
│編號│提款時間        │提款金額（新臺幣）│備         註 │
├──┼────────┼─────────┼───────┤
│ 1  │93年5 月23日至同│ 1萬元            │第1 、2 次領款│
├──┤6月初           ├─────────┤酬勞3千元     │
│ 2  │                │ 2萬元            │              │
├──┼────────┼─────────┼───────┤
│ 3  │93年7月1日      │ 2萬元            │接續3 次領款6 │
├──┼────────┼─────────┤萬元，酬勞5 千│
│ 4  │同上            │ 2萬元            │元            │
├──┼────────┼─────────┤              │
│ 5  │同上            │ 2萬元            │              │
└──┴────────┴─────────┴───────┘
附表四：
┌──┬────────────┬──────┬─────┬────────────────┐
│編號│物    品    名    稱    │數        量│受搜索人或│  備                      註    │
│    │                        │            │提出人    │                                │
├──┼────────────┼──────┼─────┼────────────────┤
│ 1  │新臺幣貳佰壹拾萬元    │            │丁○○    │詐欺所得（被告丁○○陳述─93偵  │
│    │                        │            │          │9342號卷 (一)第17 頁、第19頁、第│
│    │                        │            │          │20頁）                          │
├──┼────────────┼──────┼─────┼────────────────┤
│    │Ａ1記載信用卡號資料     │壹張        │同上      │從事網路買賣開設之人頭帳戶信用卡│
│ 2  │（附於93偵9342號卷 (一) │            │          │資料（被告丁○○陳述─93偵9342號│
│    │第28頁）                │            │          │卷(一)第15頁）                  │
├──┼────────────┼──────┼─────┼────────────────┤
│    │Ａ2記載人頭帳戶之帳號   │壹張        │同上      │供詐欺使用（被告丁○○陳述─93偵│
│ 3  │（附於93偵9342號卷 (一) │            │          │9342號卷(一)第15頁）            │
│    │第28頁）                │            │          │                                │
├──┼────────────┼──────┼─────┼────────────────┤
│ 4  │SIM卡（0000000000）     │壹張        │同上      │供詐欺使用（93他905(二)第236頁至│
│    │                        │            │          │第247 頁監聽譯文）              │
├──┼────────────┼──────┼─────┼────────────────┤
│ 5  │第一銀行提款卡          │壹張        │同上      │供詐欺使用（被告丁○○陳述─93偵│
│    │（00000000000）         │            │          │9342號卷(一)第15頁）            │
├──┼────────────┼──────┼─────┼────────────────┤
│ 6  │花蓮企銀提款卡          │壹張        │同上      │同上                            │
│    │（000000000000）        │            │          │                                │
├──┼────────────┼──────┼─────┼────────────────┤
│ 7  │農民銀行（00000000000） │壹張        │同上      │同上                            │
├──┼────────────┼──────┼─────┼────────────────┤
│ 8  │台灣銀行（000000000000）│壹張        │同上      │同上                            │
├──┼────────────┼──────┼─────┼────────────────┤
│ 9  │行動電話（0000000000）  │壹支        │卯○○    │與共犯聯繫收購人頭帳戶及詐騙手段│
│    │                        │            │          │之用（被告卯○○陳述─93偵9342號│
│    │                        │            │          │卷(一)第35頁、第36頁、第37頁）  │
├──┼────────────┼──────┼─────┼────────────────┤
│ 10 │行動電話（0000000000）  │壹支        │同上      │與共犯聯繫犯罪（93他905卷 (二)第│
│    │                        │            │          │140頁、第285頁至第287頁）       │
├──┼────────────┼──────┼─────┼────────────────┤
│ 11 │瑞穗郵局存摺            │壹本        │寅○○    │贓款轉帳之用（被告寅○○之陳述─│
│    │（帳號00000000000000000 │            │          │93 偵9342 號卷 (一)第46 頁至第48│
│    │）                      │            │          │頁）                            │
├──┼────────────┼──────┼─────┼────────────────┤
│ 12 │交通銀行存摺            │壹本        │同上      │同上                            │
│    │（帳號000000000000）    │            │          │                                │
├──┼────────────┼──────┼─────┼────────────────┤
│ 13 │現金記帳簿              │壹本        │同上      │記載贓款轉匯給共犯之人別、帳號及│
│    │                        │            │          │金額（被告寅○○之陳述─93偵9342│
│    │                        │            │          │號卷(一)第50頁、第51頁）        │
├──┼────────────┼──────┼─────┼────────────────┤
│ 14 │遠傳易付卡補充卡        │貳張        │癸○○    │供詐欺使用（被告癸○○陳述─本院│
│    │                        │            │          │96 年8月24日審判筆錄）          │
├──┼────────────┼──────┼─────┼────────────────┤
│ 15 │拍賣帳號資料筆記紙      │玖張        │同上      │同上                            │
├──┼────────────┼──────┼─────┼────────────────┤
│ 16 │SIM門號卡               │肆張        │同上      │同上                            │
├──┼────────────┼──────┼─────┼────────────────┤
│ 17 │郵局存摺（帳號          │壹本        │甲○○    │丁○○曾轉匯入贓款（被告甲○○陳│
│    │00000000000000號 ）     │            │          │述─本院96年8 月24日審判筆錄）  │
├──┼────────────┼──────┼─────┼────────────────┤
│ 18 │中國信託商業銀行存摺、提│存摺壹本    │同上      │欲了解語音轉帳之詐欺手段而開立之│
│    │款卡（帳號000000000000號│提款卡壹張  │          │帳戶存摺、提款卡（被告甲○○陳述│
│    │）                      │            │          │─本院96年8 月24日審判筆錄）    │
├──┼────────────┼──────┼─────┼────────────────┤
│ 19 │陳信安之華南商業銀行存摺│存摺壹本    │同上      │人頭帳戶存摺（被告甲○○陳述─本│
│    │、提款卡（帳號          │提款卡壹張  │          │院96年8 月24日審判筆錄）        │
│    │00000000000-0號 ）      │            │          │                                │
├──┼────────────┼──────┼─────┼────────────────┤
│ 20 │子○○華南銀行存摺（帳號│壹本        │同上      │同上                            │
│    │000000000000號）        │            │          │                                │
├──┼────────────┼──────┼─────┼────────────────┤
│ 21 │子○○台北商業銀行存摺（│壹本        │同上      │同上                            │
│    │帳號0000000000000號）   │            │          │                                │
├──┼────────────┼──────┼─────┼────────────────┤
│ 22 │第一銀行提款卡（帳號    │壹張        │同上      │人頭帳戶提款卡（被告甲○○陳述─│
│    │00000000000號 ）        │            │          │本院96年8 月24日審判筆錄）      │
├──┼────────────┼──────┼─────┼────────────────┤
│ 23 │華南銀行提款卡（帳號    │壹張        │同上      │同上                            │
│    │000000000000）          │            │          │                                │
├──┼────────────┼──────┼─────┼────────────────┤
│ 24 │陳信安私章              │壹枚        │同上      │人頭帳戶私章（被告甲○○陳述本院│
│    │                        │            │          │96 年8月24日審判筆錄）          │
├──┼────────────┼──────┼─────┼────────────────┤
│ 25 │行動電話（0000000000）  │壹支        │同上      │用以詐欺未○○之行動電話（93偵  │
│    │                        │            │          │9342號卷 (一)第81 頁、第82頁、本│
│    │                        │            │          │院96年8 月24日被告甲○○陳述）（│
│    │                        │            │          │扣案另1 支00000000000 號行動電話│
│    │                        │            │          │非供犯罪之用）                  │
├──┼────────────┼──────┼─────┼────────────────┤
│ 26 │行動電話（0000000000）  │壹支        │同上      │聯絡詐欺匯款（93他905號卷 (二)第│
│    │                        │            │          │151頁、第155頁監聽譯文）        │
├──┼────────────┼──────┼─────┼────────────────┤
│ 27 │SIM卡                   │貳張        │同上      │供詐欺所用（被告甲○○本院96年8 │
│    │                        │            │          │月24日審判筆錄）                │
├──┼────────────┼──────┼─────┼────────────────┤
│ 28 │筆記簿                  │參本        │同上      │與詐欺有關之記帳、卡片密碼、詢問│
│    │                        │            │          │電話（被告甲○○陳述─本院96年8 │
│    │                        │            │          │月24日審判筆錄）                │
├──┼────────────┼──────┼─────┼────────────────┤
│ 29 │便條紙                  │拾參張      │同上      │人頭帳戶資料（被告甲○○陳述─本│
│    │                        │            │          │院96 年8月24日審判筆錄）        │
├──┼────────────┼──────┼─────┼────────────────┤
│ 30 │子○○台北國際商業銀行提│壹張        │同上      │人頭帳戶提款卡（被告甲○○陳述─│
│    │款卡                    │            │          │本院96 年8月24日審判筆錄）      │
├──┼────────────┼──────┼─────┼────────────────┤
│ 31 │中古車訊                │壹本        │同上      │汽車詐欺參考（被告甲○○─本院96│
│    │                        │            │          │年8 月24日審判筆錄）            │
├──┼────────────┼──────┼─────┼────────────────┤
│ 32 │楊金泉台新銀行花蓮分行帳│存摺壹本    │被害人許至│人頭帳戶（附表一編號3 之犯罪證據│
│    │號00000000000000存摺、提│提款卡壹張  │佑提出（被│）                              │
│    │款卡、印章              │印章壹枚    │告等共同持│                                │
│    │                        │            │有）      │                                │
├──┼────────────┼──────┼─────┼────────────────┤
│ 33 │游元福台新銀行帳號      │存摺壹本    │被害人蔡尚│用以取信附表一編號5 被害人天○○│
│    │00000000000000號存摺、提│提款卡壹張  │儒提出（被│之物（被害人天○○陳述─93偵9342│
│    │款卡、印章              │印章壹枚    │告等共同持│號卷(一)第218頁）               │
│    │                        │            │有）      │                                │
├──┼────────────┼──────┼─────┼────────────────┤
│ 34 │丑○○華南銀行帳號      │存摺壹本    │被害人沈澄│人頭帳戶（附表一編號4 之犯罪證據│
│    │000000000000號存摺、提款│提款卡壹張  │鴻提出（被│）                              │
│    │卡、印章                │印章壹枚    │告等共同持│                                │
│    │                        │            │有）      │                                │
└──┴────────────┴──────┴─────┴────────────────┘
附表五：
┌──┬────────────┬──────┬─────┐
│編號│扣   案   物    品      │數     量   │被搜索人  │
├──┼────────────┼──────┼─────┤
│ 1  │桌上型電腦              │壹組        │丁○○    │
├──┼────────────┼──────┼─────┤
│ 2  │行動電話                │肆支        │同上      │
├──┼────────────┼──────┼─────┤
│ 3  │行動電話卡片（SIM 卡已拆│貳張        │同上      │
│    │下）                    │            │          │
├──┼────────────┼──────┼─────┤
│ 4  │丁○○郵局提款卡        │壹張        │同上      │
├──┼────────────┼──────┼─────┤
│ 5  │丁○○彰化銀行提款卡    │壹張        │同上      │
│    │                        │            │          │
├──┼────────────┼──────┼─────┤
│ 6  │丁○○世華銀行提款卡    │壹張        │同上      │
├──┼────────────┼──────┼─────┤
│ 7  │丁○○中國信託銀行提款卡│壹張        │同上      │
│    │丁○○彰化銀行存摺      │壹本        │          │
├──┼────────────┼──────┼─────┤
│ 8  │材豐興業有限公司第一銀行│壹本        │同上      │
│    │存摺                    │            │          │
├──┼────────────┼──────┼─────┤
│ 9  │「天堂二」遊戲光碟      │壹套        │同上      │
├──┼────────────┼──────┼─────┤
│ 10 │天堂銀橘卡              │壹張        │同上      │
├──┼────────────┼──────┼─────┤
│ 11 │丁○○已註銷存摺（含郵  │捌本        │同上      │
│    │局、中國信託銀行、花蓮  │            │          │
│    │第一信用合作社）        │            │          │
├──┼────────────┼──────┼─────┤
│ 12 │鋒銘工程有限公司彰化銀行│壹本        │同上      │
│    │存摺                    │            │          │
├──┼────────────┼──────┼─────┤
│ 13 │丁○○中國商銀存摺（開戶│壹本        │同上      │
│    │未使用）                │            │          │
├──┼────────────┼──────┼─────┤
│ 14 │丁○○郵局存摺          │壹本        │同上      │
├──┼────────────┼──────┼─────┤
│ 15 │丁○○母親黃菊英花蓮第一│壹本        │同上      │
│    │信用合作社存摺          │            │          │
├──┼────────────┼──────┼─────┤
│ 16 │丁○○母親黃菊英壽豐鄉農│壹本        │同上      │
│    │會存摺                  │            │          │
├──┼────────────┼──────┼─────┤
│ 17 │丁○○母親黃菊英世華銀行│壹本        │同上      │
│    │存摺                    │            │          │
├──┼────────────┼──────┼─────┤
│ 18 │丁○○萬通銀行存摺（含提│存摺壹本    │同上      │
│    │款卡）                  │提款卡壹張  │          │
├──┼────────────┼──────┼─────┤
│ 19 │丁○○復華銀行存摺（開戶│壹本        │同上      │
│    │未使用）                │            │          │
├──┼────────────┼──────┼─────┤
│ 20 │文件                    │壹疊        │同上      │
├──┼────────────┼──────┼─────┤
│ 21 │李明貴、魏裕國身分證影本│貳張        │甲○○    │
├──┼────────────┼──────┼─────┤
│ 22 │薪俸袋                  │個        │同上      │
├──┼────────────┼──────┼─────┤
│ 23 │甲○○在職證明          │壹張        │同上      │
├──┼────────────┼──────┼─────┤
│ 24 │卯○○行動電話（        │壹支        │卯○○    │
│    │0000000000）            │            │          │
├──┼────────────┼──────┼─────┤
│ 25 │卯○○新竹企銀存摺      │壹本        │同上      │
├──┼────────────┼──────┼─────┤
│ 26 │卯○○華南銀行存摺      │壹本        │同上      │
├──┼────────────┼──────┼─────┤
│ 27 │卯○○中國農民銀行存摺  │壹本        │同上      │
├──┼────────────┼──────┼─────┤
│ 28 │方偉志行動電話          │壹支        │方偉志    │
├──┼────────────┼──────┼─────┤
│ 29 │寅○○合作金庫銀行存摺  │壹本        │寅○○    │
├──┼────────────┼──────┼─────┤
│ 30 │行動電話                │伍支        │癸○○    │
├──┼────────────┼──────┼─────┤
│ 31 │癸○○中國信託商業銀行存│貳套        │同上      │
│    │摺及提款卡              │            │          │
├──┼────────────┼──────┼─────┤
│ 32 │沈慧芳台新銀行存摺及提款│壹套        │同上      │
│    │卡                      │            │          │
├──┼────────────┼──────┼─────┤
│ 33 │沈慧芳中國信託商業銀行存│壹套        │同上      │
│    │摺及提款卡              │            │          │
├──┼────────────┼──────┼─────┤
│ 34 │桌上型電腦              │壹組        │同上      │
└──┴────────────┴──────┴─────┘
